【裁判字號】    97,聲,9
【裁判日期】    970115
【裁判案由】    返還擔保金
【裁判全文】
臺灣臺中地方法院民事裁定                 97年度聲字第9號
聲  請  人  甲○○
相  對  人  大揚地磅廠有限公司
兼 上一 人
法定代理人  乙○○
上列聲請人聲請返還擔保金事件，本院裁定如下：
    主  文
聲請駁回。
聲請程序費用由聲請人負擔。
    理  由
一、本件聲請意旨略謂：聲請人前遵臺灣臺中地方法院93年度裁
    全字第3731號民事裁定，提供新臺幣（下同）1,154,000元
    為擔保金，並以臺灣臺中地方法院93年度存字第2567號提存
    事件提存在案。茲因該事件業經相對人聲請撤銷假扣押裁定
    而告終結，並經聲請人催告受擔保利益人即相對人行使權利
    而未行使，爰聲請返還上開提存之擔保金等語，並提出提存
    書、國庫存款收款書、本院民事執行處通知、郵局存證信函
    、掛號郵件收件回執等為證。
二、按返還擔保金，依民事訴訟法第106條準用第104條之規定，
    須符合：(一)應供擔保之原因消滅者：(三)供擔保人證明受
    擔保利益人同意返還者：(三)訴訟終結後供擔保人證明已定
    20日以上之期間催告受擔保利益人行使權利而未行使者之要
    件，法院始得裁定返還擔保金。經查聲請人主張之上開事實
    ，固據提出提存書、國庫存款收款書、本院民事執行處通知
    、郵局存證信函、掛號郵件收件回執等為證。然假扣押所供
    擔保係為保障全體受擔保利益人因不當假扣押執行所受損害
    而設，而本院93年度裁全字第3731號裁定係以相對人大揚地
    磅廠有限公司、乙○○及訴外人楊黃即東興地磅行為受擔
    保利益人，准聲請人以1,154,000元為擔保金對相對人及訴
    外人訴外人楊黃即東興地磅行財產在11,530,844元範圍內
    為假扣押，且聲請人並未區分相對人大揚地磅廠有限公司、
    乙○○及訴外人1,154,000元各自債務數額聲請假扣押，足
    見1,154,000元係屬不可分擔保金，聲請人聲請返還擔保金
    ，僅以大揚地磅廠有限公司、乙○○為相對人，已屬無從准
    許。再者，本件假扣押民事裁定業經本院依供擔保利益人聲
    請撤銷（本院96年度裁全聲字第605號、958號），固可認為
    訴訟已終結，聲請人定21日期間催告相對人行使權利而未行
    使，僅於相對人部分可認為符合前開第104條第1項第3款之
    規定，惟聲請人就訴外人楊黃即東興地磅行部分，並未提
    出有無強制執行之證明，尚難謂其應供擔保之原因消滅，且
    聲請人又未能證明受擔保利益人同意返還，或已定20日以上
    之期間催告受擔保利益人行使權利而未行使。綜上所述，本
    件聲請，即不能准許。
三、至聲請人是否得另以全體供擔保利益人為相對人，暨得否另
    提出事證，依前開規定再行聲請返還擔保金，因已非本院所
    得審究，應由聲請人另行處理，併予敘明。
四、依民事訴訟法第95條、第78條，裁定如主文。
中    華    民    國    97    年    1    月    15     日
                  民事第三庭    法  官 林慧貞
正本係照原本作成
如不服本裁定應於送達後10日內向本院提出抗告狀，並繳納抗告
費新臺幣1,000元。
中    華    民    國    97    年    1     月    15    日
                              書記官


司法院資訊處製作；財團法人民間司法改革基金會備份。
